da: Hjem og have > Græsplæne og have > Udendørsliv > Udendørskonstruktioner > Skure, garager og carporte: Carporte; Garager; Skure
hu: Otthon és kert > Gyep és kert > Kültéri élet > Kültéri szerkezetek > Istállók, garázsok és autóbeállók: Autóbeállók; Garázsok; Istállók
zh-TW: 居家和庭園 > 草皮和花園 > 戶外生活 > 戶外建物 > 貨棚和車庫: 貨棚; 車庫; 棚屋
vi: Nhà và vườn > Bãi cỏ và vườn > Cuộc sống ngoài trời > Kết cấu ngoài trời > Kho, ga ra & nhà để xe: Nhà để xe; Gara; Kho
de: Heim & Garten > Rasen & Garten > Garten & Balkon > Gartenhäuschen & Gartenbauten > Schuppen, Garagen & Carports: Carports; Garagen; Schuppen
el: Σπίτι & κήπος > Γκαζόν & κήπος > Υπαίθρια διαβίωση > Εξωτερικές κατασκευές > Υπόστεγα, γκαράζ & στέγαστρα: Στέγαστρα (Carports); Γκαράζ; Υπόστεγα
pt-PT: Casa e jardim > Relva e jardim > Vida ao ar livre > Estruturas para exterior > Abrigos, garagens e abrigos para automóvel: Abrigos para automóvel; Garagens; Abrigos
pl: Dom i ogród > Trawnik i ogród > Akcesoria ogrodowe > Architektura ogrodowa > Składziki, garaże i wiaty: Wiaty; Garaże; Składziki
sk-SK: Dom a záhrada > Trávnik a záhrada > Terasa > Vonkajšie konštrukcie > Prístrešky, garáže a prístrešky pre autá: Prístrešky pre autá; Garáže; Prístrešky
bg-BG: Дом и градина > Морава и градина > Живот на открито > Външни конструкции > Покривни съоръжения, гаражи и навеси за автомобили: Навеси за автомобили; Гаражи; Покривни съоръжения
th: บ้านและสวน > สนามและสวน > ชีวิตกลางแจ้ง > สิ่งก่อสร้างกลางแจ้ง > เพิง โรงรถ และคาร์พอร์ท: คาร์พอร์ท; โรงรถ; เพิง
sv: Hem och trädgård > Gräsmatta och trädgård > Utomhusliv > Utomhusbyggnader > Skjul, garage och carports: Carportar; Garage; Skjul
hr-HR: Dom i vrt > Travnjak i vrt > Boravak na otvorenom > Vanjske konstrukcije > Šupe, garaže i nadstrešnice za automobile: Nadstrešnice za automobile; Garaže; Šupe
sl-SI: Dom in vrt > Travnik in vrt > Bivanje na prostem > Zunanje konstrukcije > Lope, garaže in nadstreški za avtomobile: Nadstreški za avtomobile; Garaže; Lope
tr: Ev ve Bahçe > Çim ve Bahçe > Ev Dışında Yaşam > Dış Mekan Yapıları > Kulübeler, Garajlar ve Sundurmalar: Sundurmalar; Garajlar; Kulübeler
es: Casa y jardín > Jardín > Artículos de exterior > Estructuras de exteriores > Cobertizos, garajes y almacenes: Cocheras; Garajes; Cobertizos
cs: Dům a zahrada > Trávníky a zahrady > Bydlení na zahradě > Zahradní architektura > Boudy, garáže a přístřešky pro auta: Přístřešky pro auta; Garáže; Boudy
ko: 가정/원예 용품 > 잔디/정원 > 야외활동 용품 > 야외 구조물 > 창고/차고/간이 차고: 간이 차고; 차고; 창고
nl: Huis en tuin > Tuin en gazon > Buitenleven > Buitengebouwen > Schuren, garages en carports: Carports; Garages; Schuren
it: Casa e giardino > Prato e giardino > Vita all'aperto > Strutture da esterno > Rimesse, tettoie e capanni: Posti auto coperti; Garage; Capannoni
ja: ホーム・ガーデン > ガーデン用品・ガーデン機器 > 屋外用家具・エクステリア > エクステリア > 小屋・物置: カーポート; ガレージ; 小屋
zh-CN: 家居与园艺 > 草坪与花园 > 户外生活用品 > 户外建筑 > 棚屋/车库/车棚: 车棚; 车库; 棚屋
lt-LT: Namai ir sodas > Veja ir sodas > Gyvenimas lauke > Lauko konstrukcijos > Pašiūrės, garažai ir automobilių stoginės: Automobilių stoginės; Garažai; Pašiūrės
ro-RO: Casă și grădină > Gazon și grădină > Exterior > Structuri de exterior > Șoproane, garaje și parcări acoperite pentru mașini: Parcări acoperite pentru mașini; Garaje; Șoproane
nb: Hjem og hage > Plen og hage > Leve ute > Utendørsbygg > Skur, garasjer og carporter: Carporter; Garasjer; Skur
fr: Maison et jardin > Pelouses et jardins > Vie en extérieur > Structures extérieures > Cabanes, garages et auvents pour voitures: Auvents pour voitures; Garages; Cabanes
en: Home & Garden > Lawn & Garden > Outdoor Living > Outdoor Structures > Sheds, Garages & Carports: Carports; Garages; Sheds
fi: Koti ja puutarha > Piha ja puutarha > Oleskelu ulkona > Ulkorakennukset > Vajat, autotallit ja autokatokset: Autokatokset; Autotallit; Vajat
ru: Дом и сад > Товары для придомовых и садовых участков > Отдых на открытом воздухе > Уличные конструкции > Сараи, гаражи и навесы для автомобилей: Навесы для автомобилей; Гаражи; Сараи
pt-BR: Casa e jardim > Gramado e jardim > Espaços residenciais externos > Estruturas externas > Galpões, garagens e depósitos: Depósitos para carros; Garagens; Galpões